臺灣屏東地方法院刑事判決　　　　　　 100年度訴字第1284號
公　訴　人　臺灣屏東地方法院檢察署檢察官
被　　　告　林岱樺
上列被告因違反毒品危害防制條例案件，經檢察官提起公訴（10
0 年度毒偵字第1570號），被告於準備程序中，就被訴事實為有
罪之陳述，本院告知其簡式審判程序之旨，聽取當事人意見後，
裁定由受命法官獨任依簡式審判程序審理，茲判決如下：
    主  文
林岱樺施用第二級毒品，累犯，處有期徒刑肆月，扣案如附表編
號1 所示之物沒收銷燬；又施用第一級毒品，累犯，處有期徒刑
柒月，扣案如附表編號2 所示之物沒收銷燬。應執行有期徒刑玖
月，扣案如附表編號1 、2 所示之物均沒收銷燬。
    事  實
一、林岱樺前因施用毒品案件，經本院裁定送觀察、勒戒，於民
    國95年9 月1 日執行完畢釋放出所。其於前揭觀察、勒戒執
    行完畢釋放後5 年內，復因施用第二級毒品案件，經本院以
    97年度簡字第2218號判決判處有期徒刑3 月確定，於98年5
    月4 日執行完畢。詎猶不知悔改，竟基於施用第二級毒品甲
    基安非他命之犯意，於100 年7 月7 日晚上10時許，在屏東
    縣屏東市○○○路○ 段410 號之新天地釣蝦場停車場，以將
    甲基安非他命置入玻璃球（未扣案）內燒烤吸食之方式，施
    用第二級毒品甲基安非他命1 次；復基於施用第一級毒品海
    洛因之犯意，於100 年7 月8 日上午7 時許，在屏東縣屏東
    市○○路174 之3 號5 樓居處，以將海洛因置入香菸內點燃
    吸食之方式，施用第一級毒品海洛因1 次。嗣於100 年7 月
    8 日晚上9 時30分許，在上開居處為警查獲，扣得如附表編
    號1 、2 所示之物，而循線查悉上情。
二、案經屏東縣政府警察局屏東分局報告臺灣屏東地方法院檢察
    署檢察官偵查起訴。
    理  由
一、上開犯罪事實，業經被告林岱樺於本院審理時坦承不諱，而
    其為警採集之尿液，經以酵素免疫分析法初步篩選，再以氣
    相層析質譜儀法確認，確呈現甲基安非他命及嗎啡（施用海
    洛因之代謝物為嗎啡）陽性反應，有屏東縣政府警察局屏東
    分局（建國所）毒品案件嫌人尿液採證編號姓名對照表（代
    碼編號：00000000號）、正修科技大學超微量研究科技中心
    尿液檢驗報告（代碼編號：00000000號）各1 份在卷可稽，
    並有扣案如附表編號1 、2 所示之物可資佐證，足認被告之
    自白與事實相符。觀之事實欄所載被告前案紀錄，被告於經
    觀察、勒戒執行完畢釋放後5 年內，又因施用第二級毒品犯
    行經追訴處罰，有臺灣高等法院被告前案紀錄表1 份附卷可
    憑，其再犯本案，已不屬毒品危害防制條例第20條規定之「
    初犯」或「5 年後再犯」，自應依同條例第10條處罰（最高
    法院97年度第5 次刑事庭會議決議參照）。本案事證明確，
    被告犯行洵堪認定，應依法論科。
二、按甲基安非他命、海洛因分屬毒品危害防制條例第2 條第2
    項第2 款、第1 款規定之第二級、第一級毒品，核被告所為
    ，係犯毒品危害防制條例第10條第2 項、第1 項之施用第二
    級毒品罪及施用第一級毒品罪。其為前揭犯行而持有第二級
    毒品甲基安非他命及第一級毒品海洛因，持有之低度行為，
    應為施用之高度行為所吸收，均不另論罪。被告所犯上開2
    罪間，犯意各別，行為互殊，應予分論併罰。另被告有如事
    實欄所示之前案紀錄，於98年5 月4 日執行完畢乙節，有臺
    灣高等法院被告前案紀錄表1 份存卷可參，其於有期徒刑執
    行完畢後5 年內，故意再犯本件有期徒刑以上之罪，均為累
    犯，所犯之罪皆應依刑法第47條第1 項之規定，加重其刑。
    爰審酌被告已曾因相同犯行經戒毒處遇及追訴處罰，猶未能
    知所警惕，顯然漠視法令之禁制，惟其犯罪行為主要係戕害
    自身，且事後坦承犯行，犯後態度尚無不良，暨其施用毒品
    之動機、目的、扣案毒品之數量、素行、智識程度等一切情
    狀，分別量處如主文所示之刑，並定其應執行刑。扣案如附
    表編號1 、2 所示之甲基安非他命、海洛因，為被告所有供
    犯本案各次犯行所剩餘，業據被告供承在卷，除因鑑驗而用
    罄之部分外，餘應依毒品危害防制條例第18條第1 項前段之
    規定，均沒收銷燬之。
據上論斷，應依刑事訴訟法第273 條之1 第1 項、第284 條之1
、第299 條第1 項前段，毒品危害防制條例第10條第1 項、第2
項、第18條第1 項前段，刑法第11條前段、第47條第1 項、第51
條第5 款、第9 款，判決如主文。
本案經檢察官潘國威到庭執行職務。
中    華    民    國   100    年    12    月    6     日
                  刑事第一庭    法  官  許嘉仁
以上正本證明與原本無異。
如不服本判決應於收受判決後10日內向本院提出上訴書狀，並
應敘述具體理由；其未敘述上訴理由者，應於上訴期間屆滿後
20日內向本院補提理由書（均須按他造當事人之人數附繕本）
「切勿逕送上級法院」。
中    華    民    國   100    年    12    月    6     日
                                書記官  劉淑蓉
附錄本案論罪科刑之法條：
毒品危害防制條例第10條第1項、第2項
毒品危害防制條例第10條
施用第一級毒品者，處 6 月以上 5 年以下有期徒刑。
施用第二級毒品者，處 3 年以下有期徒刑。
附表：
┌─────────────────────────────────────┐
│查獲之第二、一級毒品                                                      │
├──┬─────┬──┬──┬──────────────────────┤
│編號│品      名│數量│單位│備                                        註│
├──┼─────┼──┼──┼──────────────────────┤
│ 1  │第二級毒品│1   │包  │第二級毒品甲基安非他命（淨重0.493 公克，驗│
│    │甲基安非他│    │    │  餘淨重0.488 公克，取樣0.005 公克鑑驗用罄）│
│    │命        │    │    │  。                                        │
│    │          │    │    │含極微量第二級毒品甲基安非他命殘渣且未析離│
│    │          │    │    │  之外包裝1 個，應併予沒收銷燬。            │
│    │          │    │    │卷附高雄醫學大學附設中和紀念醫院檢驗報告1 │
│    │          │    │    │  份參照（見本院卷第19頁）。                │
├──┼─────┼──┼──┼──────────────────────┤
│ 2  │第一級毒品│1   │包  │第一級毒品海洛因（淨重0.42公克，驗餘淨重0.│
│    │海洛因    │    │    │  40公克，取樣0.02公克鑑驗用罄）。          │
│    │          │    │    │含極微量第一級毒品海洛因殘渣且未析離之外包│
│    │          │    │    │  裝1 個，應併予沒收銷燬。                  │
│    │          │    │    │卷附法務部調查局濫用藥物實驗室100 年8 月16│
│    │          │    │    │  日調科壹字第10023018150 號鑑定書1 份參照（│
│    │          │    │    │  見偵查卷第23頁）。                        │
└──┴─────┴──┴──┴──────────────────────┘